【裁判字號】    99,訴,485
【裁判日期】    990805
【裁判案由】    毒品危害防制條例
【裁判全文】
臺灣桃園地方法院刑事判決               99年度訴字第485號
公  訴  人  臺灣桃園地方法院檢察署檢察官
被      告  甲○○
選任辯護人  呂福元 律師
被      告  乙○○
指定辯護人  本院公設辯護人陳瑞明
上列被告等因違反毒品危害防制條例案件，經檢察官提起公訴（
99 年 度偵字第9391、12548 號），本院判決如下︰
    主  文
甲○○犯如附表所示之罪，各處如附表所示之宣告刑，並為如附
表所示之沒收諭知；應執行有期徒刑拾貳年，扣案之第一級毒品
海洛因拾陸包（驗餘淨重共壹佰參拾肆點捌陸公克、純質淨重共
陸拾參點肆壹公克及均殘留微量海洛因之包裝袋拾陸個）、第二
級毒品安非他命拾伍包（含包裝袋拾伍個，毛重共肆佰貳拾捌點
參柒公克），均沒收銷燬；分裝袋壹大包、電子磅秤壹臺、記事
本貳本（粉紅色及娃娃封面）、手機拾支（含壹張0000 000000
號門號卡）均沒收。未扣案之販毒所得新臺幣壹萬肆仟伍佰元沒
收，其中新臺幣壹萬貳仟元如全部或一部不能沒收時，連帶以其
財產抵償之，其餘新臺幣貳仟伍佰元如全部或一部不能沒收時，
以其財產抵償之。
乙○○犯如附表編號1 至3 所示之罪，各處如附表編號1 至3 所
示之宣告刑，並為如附表編號1 至3 所示之沒收諭知；應執行有
期徒刑玖年，扣案之第一級毒品海洛因拾陸包（驗餘淨重共壹佰
參拾肆點捌陸公克、純質淨重共陸拾參點肆壹公克及均殘留微量
海洛因之包裝袋拾陸個）、第二級毒品安非他命拾伍包（含包裝
袋拾伍個，毛重共肆佰貳拾捌點參柒公克），均沒收銷燬；分裝
袋壹大包、電子磅秤壹臺、記事本貳本（粉紅色及娃娃封面）、
手機拾支（含壹張00000000 00 號門號卡）均沒收。未扣案之販
毒所得新臺幣壹萬貳仟元沒收，如全部或一部不能沒收時，連帶
以其財產抵償之。
乙○○其餘被訴部分，均無罪。
    事  實
一、甲○○與乙○○係男女朋友關係，同住在桃園縣桃園市○○
    路308 之3 號1 樓，二人均明知海洛因係毒品危害防制條例
    所列之第一級毒品，不得販賣，竟共同基於販賣第一級毒品
    之犯意聯絡及行為分擔，分別於附表編號1至3所示犯罪行為
    之時、地，於陳世吉、林岱琪分別以附表各該編號所示之門
    號撥打甲○○所使用之0000000000號行動電話，表示欲購買
    之海洛因數量後，再由乙○○分別於附表編號1至3所示之時
    、地，將所欲購買之毒品數量交付於陳世吉、林岱琪並收取
    如各該編號所示之金錢，而共同販賣第一級毒品海洛因營利
    （犯罪行為詳如附表編號1 至3 所示）；甲○○另基於販賣
    第一級毒品之犯意，分別於附表編號4 、5 所示犯罪行為之
    時、地，於謝進華以0000000000門號撥打甲○○所使用之
    0000000000號行動電話，表示欲購買之毒品海洛因數量後，
    甲○○單獨分別於附表編號4 至5 所示之時、地，將所欲購
    買之毒品數量交付，完成交易；又甲○○亦明知安非他命係
    毒品危害防制條例所列之第二級毒品，不得販賣，其於如附
    表編號4 所示之時地，於交付海洛因於謝進華後，因謝進華
    當場表示欲加購安非他命，竟另基於販賣第二級毒品之犯意
    ，當場交付若干安非他命於謝進華並收取金錢而完成交易（
    犯罪行為詳如附表編號4 、5 所示）。嗣經警監聽後循線於
    99年4 月1 日下午6 時許，在上址拘提甲○○及乙○○到案
    ，並扣得第一級毒品海洛因16包（驗餘淨重共134.86公克、
    純質淨重共63.41 公克）、第二級毒品安非他命15包（毛重
    共428.37公克）、甲○○所有供販賣第一、二級毒品所用之
    分裝袋1 大包、電子磅秤1 臺、記事本2 本、手機10支（含
    1 張0000000000號門號卡）等物，而知悉上情。
二、案經臺北縣政府警察局永和分局報請臺灣桃園地方法院檢察
    署檢察官偵查起訴。
    理  由
甲、有罪部分：
一、本案認定事實所引用之卷內所有卷證資料包含供述證據及非
    供述證據，並無證據證明係公務員違背法定程序所取得；被
    告甲○○、乙○○於本院準備程序時表示對本案卷內證據之
    證據能力均無意見等語（見本院卷第42頁），且於言詞辯論
    終結前，就本案證據之調查，均無任何異議（見本院卷第72
    至77頁）。本院斟酌本案卷內之證據並非非法取得，亦無證
    明力明顯過低之情形，且經本院於審判期日依法進行證據之
    調查、辯論，被告2 人於訴訟上之程序權已受保障，前揭各
    該證據，均得採為證據，先予敘明。
二、本院認定有罪犯罪事實所憑之證據及理由：
（一）被告甲○○、乙○○就附表編號1 至3 共同販賣第一級毒
      品海洛因及被告甲○○就附表編號4 、5 販賣第一級毒品
      海洛因及第二級毒品安非他命之事實，業據其2 人分別於
      警詢、檢察官偵查中及本院準備程序、審理時坦白承認（
      參99年度偵字第9391號偵查卷第9 至23、105 至108 頁、
      本院卷第41頁背面、第77至81頁），並經證人林岱琪、陳
      世吉、謝進華於警詢及檢察官偵查中證述確係有向被告甲
      ○○購買毒品，或由被告乙○○交付毒品，或由被告甲○
      ○交付毒品明確（參同上偵查卷第131 至136 、147 至
      149 、193 至198 、207 至208 頁），並互核相符。
（二）被告甲○○所有之0000000000號行動電話分別有與林岱琪
      、陳世吉及謝進華持用之0000000000、0000000000號行動
      電話通聯，其內容均為本案如附表編號1 至5 所示之欲交
      易之毒品、價格、數量及地點等事項一節，有本院通訊監
      察書影本2 份、通訊監察譯文表3 紙在卷可稽（參同上偵
      查卷第42至46、48、57至58、69至71頁）。
（三）又臺北縣政府警察局永和分局99年4 月1 日於桃園縣桃園
      市○○路308 之3 號1 樓對被告甲○○、乙○○共同居所
      搜索後，並扣得第一級毒品海洛因16包（驗餘淨重共134.
      86公克、純質淨重共63.41 公克）、第二級毒品安非他命
      15包（毛重共428.37公克）、分裝袋1 大包、電子磅砰1
      臺、記事本2 本、手機10支（含1 張0000000000號門號卡
      ）等節，有搜索扣押筆錄、扣押物品目錄表各2份、被告2
      人出具之自願受搜索同意書2 份，及現場照片18幀、證物
      照片24幀附卷可查（參同上偵查卷第31至41、77至97頁）
      。
（四）上開扣得之疑似海洛因毒品16包經送法務部調查局以化學
      呈色法及氣相層析質譜儀分析法鑑定結果為：(1)粉狀塊狀
      檢品10包均含第一級毒品海洛因成分；(2)碎塊狀檢品2 包
      均含第一級毒品海洛因成分；(3)粉末檢品4 包均含第一級
      毒品海洛因成分；以上第一級毒品海洛因純質淨重共計
      63.41 公克等節，有該局99年5 月14日調科壹字第099230
      11060 號實驗室鑑定書。另疑似安非他命毒品15包經送內
      政部警政署刑事警察局以氣相層析質譜儀分析法及核磁共
      振分析法鑑定結果為：(1)編號A1檢出第二級毒品甲基安非
      他命成分，純度約98% ，依據抽測純度值，推估編號A1至
      A14 均含甲基安非他命；(2)A15 檢出第二級毒品甲基安非
      他命等節，亦有該局99年4 月12日刑鑑字第0990044640號
      鑑定書在卷可參（分參同上偵查卷第230 頁、99年度偵字
      第12548 號第179 頁）。
（五）綜上所述，被告甲○○、乙○○所為之任意性自白，與前
      揭證人所述、監聽譯文及扣案證物核後相符，本案事證已
      臻明確，被告2 人共同販賣第一級毒品3 次及被告甲○○
      分別販賣第一、二級毒品及第一級毒品各1 次之犯行均洵
      堪認定，應予依法論科。
三、論罪科刑及沒收：
（一）罪名：核被告甲○○、乙○○就如附表編號1 至3 所示之
      犯行及被告甲○○就如附表編號5 所示之犯行，均係犯毒
      品危害防制條例第4 條第1 項之販賣第一級毒品罪；另被
      告甲○○就如附表編號4 所為，係犯毒品危害防制條例第
      4 條第1 項之販賣第一級毒品罪及同條第2 項之販賣第二
      級毒品罪。
（二）吸收關係：被告2 人共同販賣第一級毒品及被告甲○○另
      販賣第一級毒品、第二級毒品而分別持有第一、二級毒品
      之低度行為，均應分別為販賣第一、二級毒品之高度行為
      所吸收，不另論罪。
（三）共同正犯：被告2 人間就如附表編號1 至3 所示之販賣第
      一級毒品犯行間，均有犯意聯絡及行為分擔，均應論以共
      同正犯。
（四）想像競合犯：被告甲○○就如附表編號4 所示之犯行，係
      一行為觸犯毒品危害防制條例第4 條第1 項販賣第一級毒
      品罪及同條第2 項販賣第二級毒品罪，依刑法第55條規定
      ，應從一重之販賣第一級毒品罪處斷。
（五）數罪併罰：被告甲○○就如附表所示之5 罪及被告乙○○
      就如附表編號1 至3 所示之3 罪，均犯意各別，行為互殊
      ，均應分論併罰之。
（六）刑之減輕：按犯第4 條至第8 條之罪於偵查及審判中均自
      白者，減輕其刑，毒品危害防制條例第17條第2 項定有明
      文；查本案被告甲○○及乙○○，分別於偵查及審判中自
      白販賣第一、二級毒品犯行等節，已如上述（分參99年度
      偵字第9391號偵查卷第9 至23、105 至108 頁、本院99年
      6 月18日準備程序筆錄及審理筆錄），應依該規定，均減
      輕其刑。
（七）酌減：查被告甲○○、乙○○年紀均輕，其2 人一時貪慾
      起意販賣毒品，致罹刑章，審酌其2 人販賣第一級毒品期
      間尚短，被告甲○○部分各次所得分別為2000元、5000元
      、5000元、2000元及500 元，被告乙○○參與部分各次所
      得分別為2000元、5000元、5000元，金額非高，數量不大
      ，犯後坦承犯行，配合偵查、態度良好等一切情狀，並考
      量販賣第一級毒品罪最低本刑為無期徒刑，刑責甚重，縱
      因被告2 人自白犯罪，減刑後猶有20年以下15年以上有期
      徒刑，即使量處被告2 人最低刑度，亦均失之過苛，本院
      審酌上情，認被告2 人所犯販賣第一級毒品罪之情狀不無
      可憫恕之處，若處以法定刑之最低度猶嫌過重，爰就被告
      甲○○、乙○○共同販賣第一級毒品海洛因3 次之犯行及
      被告甲○○販賣第一級毒品海洛因2 次之犯行，依刑法59
      條規定，均酌量減輕其刑。
（八）科刑：爰審酌被告2 人不思以正當工作換取報酬，且無視
      於毒品氾濫對國人身心與社會風氣、治安之極大負面影響
      ，販賣第一級毒品海洛因、第二級毒品安非他命予附表所
      示之林岱琪、陳世吉及謝進華3 人施用，犯罪情節本屬不
      輕，及其2 人犯罪動機、目的、手段，並兼衡被告2 人之
      智識程度、犯後均坦承犯行及態度良好等一切情狀，分別
      量處如附表主文所示之刑，並分別定其應執行之刑，以資
      懲儆。
（九）毒品之沒收：
    1、 查法務部調查局鑑驗毒品秤重主要係以傾倒，必要時亦
        會輔以刮杓刮取方式，儘可能將原送驗包裝袋內毒品與
        包裝袋分離後各別秤重，所得之毒品重量稱為「淨重」
        ，包裝袋重量則以「空包裝重」稱之。然無論依上述何
        種方式分離，原送驗包裝袋內均仍會有微量毒品成分殘
        留等情，有法務部調查局93年11月16日調科壹字第
        09362396550 號函述明。本件扣案第一級毒品海洛因16
        包係由法務部調查局以上開方式鑑定、秤重，依上開說
        明，包裝袋上仍有微量海洛因，包裝袋並未與毒品完全
        析離；而扣案之安非他命15包則係經內政部警政署刑事
        警察局鑑定，秤出含包裝之毛重及抽樣鑑定檢出毒品成
        分及純度，亦未將毒品與包裝袋完全析離。爰就扣案如
        附表所示之第一級毒品海洛因16包（驗餘淨重共134.86
        公克、純質淨重共63.41 公克及均殘留微量海洛因之包
        裝袋16個，保管字號：99年度刑管字第986 號，扣押物
        品清單見本院卷第31、32頁）、第二級毒品安非他命15
        包（含包裝袋15個，毛重共428.37公克，保管字號及扣
        押物品清單同前），依毒品危害防制條例第18條第1 項
        前段規定，不論屬於犯人與否，均沒收銷燬之。
    2、 分裝袋1 大包、電子磅砰1 臺、記事本2 本（粉紅色封
        面及娃娃封面，其內載有買受毒品者林岱琪、陳世吉、
        謝進華之電話號碼）、手機10支（編號30至39，含1 張
        000000 0000 號門號卡，以上保管字號及扣押物品清單
        均同前）均為被告甲○○所有，且為供本件販賣第一、
        二級毒品所用之物，業據被告甲○○、乙○○供承在卷
        ，應依毒品危害防制條例第19條第1 項之規定，宣告沒
        收。
（十）不為沒收之說明：
     1、扣案之第2 級毒品安非他命吸食器1 組，與被告2 人就
        本件販賣毒品之犯行無關；
     2、記事本1 本（咖啡色封面），被告甲○○供陳係伊所有
        ，用以記載心情日記等語，本院核閱該記載內容確與被
        告甲○○販賣第一、二級毒品無關；
     3、另扣案手機2 支（編號28、29，含4 張門號卡）雖為被
        告乙○○所有，及0000000000門號卡雖為被告甲○○所
        有一節，分據被告2 人供述在卷，惟並無證據顯示上開
        手機及門號係供本案販賣毒品所用或犯罪預備之物，且
        監聽譯文中亦未見被告甲○○使用過0000000000門號販
        毒或有被告乙○○使用手機用以販賣之記錄；
     4、又壓模工具1 組，係1 金屬塊狀物及1 支鐵鎚組成，業
        經本院勘驗明確（參本院卷第42頁），被告甲○○供陳
        不知何物，非其所有，2 者是否合成1 組工具亦不清楚
        ，係朋友放置伊住處等語，而本院復查無其他證據顯示
        上開2 物係組成壓模工具，且供被告2 人販賣毒品所用
        之物；
     5、是上開扣案物品既無從證明為被告2 人所有、供本件販
        賣毒品所用之物，爰均不為沒收之諭知，以上均附此敘
        明。
（十一）販賣毒品所得之沒收：被告2 人3 次共同販賣毒品所得
        之財物各2000元、5000元、5000元，雖未扣案，應依毒
        品危害防制條例第19條第1 項之規定，分別於各該罪宣
        告沒收，如全部或一部不能沒收時，連帶以其財產抵償
        之。被告甲○○另2 次販賣毒品所得分別為2000元、
        500 元，亦應依上開規定，分別於各該罪宣告沒收，如
        全部或一部不能沒收時，以其財產抵償之。
乙、無罪部分：
一、公訴意旨另以：被告乙○○有於如附表編號4 、5 所示時、
    地與被告甲○○共同販賣第一級毒品海洛因及第二級毒品安
    非他命予謝進華，因認其另涉犯毒品危害防制條例第4 條第
    1 項之販賣第1 級毒品罪、同條第2 項之販賣第2 級毒品罪
    嫌等語。
二、按犯罪事實應依證據認定之，無證據不得認定犯罪事實。又
    不能證明被告犯罪者，應諭知無罪之判決。刑事訴訟法第15
    4條第2項、第301條第1項分別定有明文。而事實之認定，應
    憑證據，如未能發現相當證據，或證據不足以證明犯罪事實
    ，自不能以推測或擬制之方法，為裁判基礎。且認定犯罪事
    實所憑之證據，雖不以直接證據為限，間接證據亦包括在內
    ，然而無論直接或間接證據，其為訴訟上之證明，須於通常
    一般人均不致有所懷疑，而得確信其為真實之程度者，始得
    據為有罪之認定。倘其證明尚未達到此一程度，而有合理懷
    疑之存在，致無從使事實審法院獲得有罪之確信時，即應由
    法院為諭知被告無罪之判決，有最高法院76年臺上字第4986
    號判例參照。又刑事訴訟法第156 條第2 項規定，被告雖經
    自白，仍應調查其他必要之證據，以察其是否與事實相符，
    立法目的乃欲以補強證據擔保自白之真實性；亦即以補強證
    據之存在，藉之限制自白在證據上之價值。所謂補強證據，
    指該自白本身外，其他足資以證明自白之犯罪事實確具有相
    當程度真實性之證據而言，雖其所謂補強者，非以事實之全
    部為必要，但亦須因補強證據與自白之相互利用，而足使犯
    罪事實獲得確信者，始足當之，最高法院74年度臺覆字第10
    號亦著有判例。
三、本件公訴意旨認被告乙○○另涉犯如附表編號4 、5 所示之
    罪嫌，無非係以被告乙○○之自白、共同被告甲○○之供述
    、證人謝進華之證詞及通訊監察譯文為其主要論據。經查：
（一）被告乙○○於警詢時供稱：是甲○○交待我將毒品送給她
      要賣的人，並收取金錢之後再給甲○○，甲○○提供我每
      天吃住及1000元零用錢，…我曾送過毒品給呂佳倫、仇雯
      嬿、陳世吉、江家慧等人，現場收取金錢後，返家交給甲
      ○○等語（參99年度偵字第9391號偵查卷第21、22頁，除
      陳世吉以外，其餘部分未據起訴），並未供陳曾送毒品給
      謝進華；而其於偵查時則僅概括自白有幫被告甲○○偶爾
      送過1 、2 次毒品等語（參同上卷第108 頁），已難認被
      告乙○○就附表編號4 、5 之犯罪事實自白。
（二）又共同被告甲○○供稱：99年3 月14日下午3 點47分謝進
      華要買1000元海洛因，是我送去謝進華家門口，到場後謝
      進華另外向我加購1000元的安非他命，乙○○沒有幫我送
      貨，也不知道我是要賣毒品給謝進華，只是跟我在一起要
      去買晚餐，我自己下車跟謝進華交易，同一天下午4 點50
      分謝進華打電話說前次買的海洛因品質不好，我有補他
      500 元價值的海洛因，他另外加買500 元的海洛因，這次
      乙○○沒有去，他不知道我去賣毒品，我拿到錢也沒分他
      等語（參本院卷第78頁背面至79頁背面），已無法為不利
      於被告乙○○之認定，而彼時被告甲○○與被告乙○○係
      男女朋友同住一處，被告乙○○年紀較被告甲○○輕，且
      其係聽命於被告甲○○指示將毒品送給甲○○所指示之地
      點及買受人等節，亦為被告2 人供述明確，證人林岱琪及
      陳世吉復均證述被告乙○○是被告甲○○叫他送毒品來的
      等語（參同上偵查卷第135 、169 頁），衡情被告乙○○
      與被告甲○○係男女朋友，平日同住一處，其計次性地聽
      從被告甲○○指示送毒品於買受人，而未全面地參與被告
      甲○○販賣毒品營利行為一節，並非無法想像而違背常情
      ，是被告甲○○前開供述亦無法為不利於被告乙○○之認
      定。
（三）再者，證人謝進華先於警詢供稱：是與被告甲○○持用之
      0000000000門號行動電話聯絡購買海洛因及安非他命毒品
      ，不知何人幫忙販賣，每次都是甲○○販賣毒品給我，沒
      見過相片中所有人（其中包含被告乙○○）等語（參同上
      卷第194 、195 頁，犯罪嫌疑人紀錄表見同卷第206 頁）
      ；及其於偵查中證述：99年3 月中旬打電話給甲○○，說
      要買毒品，每次買毒品都是呂拿到我家樓下給我，其中一
      次呂是開車來，車上有載一個男生，但我不知道他是誰等
      語（參同上卷第207 頁），核後與被告甲○○前開「送毒
      品於謝進華是自已與謝進華交易，乙○○坐在車上並不知
      情」之供述相符，皆難認被告乙○○有參與如附表編號4
      、5 所示之犯行。
（四）再觀察如附表編號4 、5 所示之該2 則被告甲○○與證人
      謝進華間之對話監聽譯文內容，被告甲○○或為「喂，我
      到了」等語，或為「那我不是要過去了嗎」、「到了」等
      語（參同上卷第57、58頁），不僅無隻字提及被告乙○○
      ，反而均顯示係被告甲○○自己將毒品送至約定地點，反
      觀其於如附表編號1 至3 所示與證人林岱琪、陳世吉間對
      話之監聽譯文內容則有「林岱琪：阿風（按即被告乙○○
      ）出來了沒有？甲○○：出去了出去了」、「陳世吉：妳
      到了沒啊？甲○○：他在路上了啊，他已經去了啊」「他
      在過去的路上了」等語（參同上卷第50、69、71頁），均
      顯示出被告乙○○有參與販賣毒品之行為，是公訴人所舉
      此部分之監聽譯文亦無從為不利於被告乙○○認定。
（五）綜合上述說明，被告乙○○前揭自白既無從為有罪之唯一
      證據，且細鐸其自白後亦未見被告乙○○有就如附表編號
      4 、5 為認罪之陳述，而共同被告甲○○之供述及證人謝
      進華之證述，復均未能為不利於被告乙○○認定，監聽譯
      文又未能發現有被告乙○○參與販賣毒品之相關對話，本
      院無從形成被告乙○○就如附表編號4 、5 所示犯行有罪
      之確信，此外，復查無其他確切之積極證據足以證明被告
      乙○○確有公訴人所指訴此部分之販賣第一、二級毒品之
      犯行，揆諸前開條文規定及判例意旨，此部分自應為被告
      乙○○無罪之諭知。
據上論斷，依刑事訴訟法第299 條第1 項前項、第301 條第1項
，毒品危害防制條例第4 條第1 項、第2 項、第17條第2 項、第
18條第1 項前段、第19條第1 項，刑法第11條前段、第28條、第
55條、第59條、第51條第5 款，判決如主文。
本案經檢察官顏世翠到庭執行職務
中    華    民    國    99    年    8     月    5     日
              刑事第三庭  審判長法    官  謝順輝
                                法    官  曾雨明
                                法    官  楊麗文
以上正本證明與原本無異。
如不服本判決應於收受判決後10日內向本院提出上訴書狀，並應
敘述具體理由。其未敘述上訴理由者，應於上訴期間屆滿後20日
內向本院補提理由書( 均須按他造當事人之人數附繕本) 「切勿
逕送上級法院」。
                                  書記官  柯凱騰
中    華    民    國    99    年    8     月    6     日
修正前毒品危害防制條例第4 條第1 、2 項製造、運輸、販賣第
一級毒品者，處死刑或無期徒刑；處無期徒刑者，得併科新臺幣
1,000 萬元以下罰金。
製造、運輸、販賣第二級毒品者，處無期徒刑或7年以上有期徒
刑，得併科新臺幣700萬元以下罰金。
附表
┌──┬─────┬──────┬────┬───────┬───┬─────────┐
│編  │時      間│地        點│金    額│犯  罪  行  為│所犯法│主文              │
│號  │及        │            │（新台幣│              │條及罪│                  │
│    │行  為  人│            │）      │              │名    │                  │
├──┼─────┼──────┼────┼───────┼───┼─────────┤
│ 1  │99年3 月16│桃園縣蘆竹鄉│2000元  │林岱琪於當日晚│毒品危│甲○○、乙○○共同│
│    │日晚間10時│南崁特力屋商│        │上8 時11分許，│害防制│販賣第一級毒品，呂│
│    │8分許     │場附近      │        │以0000000000門│條例第│憲婷處有期徒刑7 年│
│    │          │            │        │號電話撥打被告│4 條第│8 月，乙○○處有期│
│    │甲○○    │            │        │甲○○使用之  │1 項之│徒刑7 年6 月；扣案│
│    │乙○○    │            │        │0000000000號門│販賣第│之第一級毒品海洛因│
│    │          │            │        │號行動電話聯絡│一級毒│16包（驗餘淨重共  │
│    │          │            │        │表示欲購買毒品│品罪  │134.86公克、純質淨│
│    │          │            │        │，其後由被告陳│      │重共63.41 公克及均│
│    │          │            │        │文楓於左列時、│      │殘留微量海洛因之包│
│    │          │            │        │地交付不詳數量│      │裝袋16個）、第二級│
│    │          │            │        │之第一級毒品海│      │毒品安非他命15包（│
│    │          │            │        │洛因予林岱琪，│      │含包裝袋15個，毛重│
│    │          │            │        │林岱琪當場以前│      │共428.37公克），均│
│    │          │            │        │揭電話與被告呂│      │沒收銷燬，分裝袋1 │
│    │          │            │        │憲婷聯絡，討價│      │大包、電子磅秤1 臺│
│    │          │            │        │還價後，交付  │      │、記事本2 本（粉紅│
│    │          │            │        │2000予乙○○，│      │色及娃娃封面）、手│
│    │          │            │        │完成交易。    │      │機10支（含1 張    │
│    │          │            │        │              │      │0000000000號門號卡│
│    │          │            │        │              │      │）均沒收。未扣案之│
│    │          │            │        │              │      │販毒所得新臺幣2000│
│    │          │            │        │              │      │元沒收，如全部或一│
│    │          │            │        │              │      │部不能沒收時，連帶│
│    │          │            │        │              │      │以其財產抵償之。  │
├──┼─────┼──────┼────┼───────┼───┼─────────┤
│ 2  │99年3月12 │桃園縣龍潭鄉│5000元  │陳世吉於當日晚│同編號│甲○○、乙○○共同│
│    │日晚間10時│國軍804 醫院│        │間7 時27分許，│1     │販賣第一級毒品，呂│
│    │22分許    │319 號加護病│        │以0000000000號│      │憲婷處有期徒刑7 年│
│    │          │房          │        │行動電話撥打被│      │8 月，乙○○處有期│
│    │甲○○    │            │        │告甲○○使用之│      │徒刑7 年6 月；扣案│
│    │乙○○    │            │        │0000000000號門│      │之第一級毒品海洛因│
│    │          │            │        │號行動電話聯絡│      │16包（驗餘淨重共  │
│    │          │            │        │表示欲購買5000│      │134.86公克、純質淨│
│    │          │            │        │元之海洛因後，│      │重共63.41 公克及均│
│    │          │            │        │由被告乙○○於│      │殘留微量海洛因之包│
│    │          │            │        │左列時、地交付│      │裝袋16個）、第二級│
│    │          │            │        │不詳數量之第一│      │毒品安非他命15包（│
│    │          │            │        │級毒品海洛因予│      │含包裝袋15個，毛重│
│    │          │            │        │陳世吉，完成交│      │共428.37公克），均│
│    │          │            │        │易。          │      │沒收銷燬，分裝袋1 │
│    │          │            │        │              │      │大包、電子磅秤1 臺│
│    │          │            │        │              │      │、記事本2 本（粉紅│
│    │          │            │        │              │      │色及娃娃封面）、手│
│    │          │            │        │              │      │機10支（含1 張    │
│    │          │            │        │              │      │0000000000號門號卡│
│    │          │            │        │              │      │）均沒收。未扣案之│
│    │          │            │        │              │      │販毒所得新臺幣5000│
│    │          │            │        │              │      │元沒收，如全部或一│
│    │          │            │        │              │      │部不能沒收時，連帶│
│    │          │            │        │              │      │以其財產抵償之。  │
├──┼─────┼──────┼────┼───────┼───┼─────────┤
│ 3  │99年3月16 │桃園縣八德市│5000元  │陳世吉於當日晚│同編號│甲○○、乙○○共同│
│    │日晚間11時│永豐路某便利│        │間10時49分許，│1     │販賣第一級毒品，呂│
│    │35分許    │商店        │        │以0000000000號│      │憲婷處有期徒刑7 年│
│    │          │            │        │行動電話撥打被│      │8 月，乙○○處有期│
│    │甲○○    │            │        │告甲○○使用之│      │徒刑7 年6 月；扣案│
│    │乙○○    │            │        │0000000000號門│      │之第一級毒品海洛因│
│    │          │            │        │號行動電話聯絡│      │16包（驗餘淨重共  │
│    │          │            │        │表示欲購買5000│      │134.86公克、純質淨│
│    │          │            │        │元之海洛因後，│      │重共63.41 公克及均│
│    │          │            │        │由被告乙○○於│      │殘留微量海洛因之包│
│    │          │            │        │左列時、地交付│      │裝袋16個）、第二級│
│    │          │            │        │0.9 公克之第一│      │毒品安非他命15包（│
│    │          │            │        │級毒品海洛因予│      │含包裝袋15個，毛重│
│    │          │            │        │陳世吉，完成交│      │共428.37公克），均│
│    │          │            │        │易。          │      │沒收銷燬，分裝袋1 │
│    │          │            │        │              │      │大包、電子磅秤1 臺│
│    │          │            │        │              │      │、記事本2 本（粉紅│
│    │          │            │        │              │      │色及娃娃封面）、手│
│    │          │            │        │              │      │機10支（含1 張    │
│    │          │            │        │              │      │0000000000號門號卡│
│    │          │            │        │              │      │）均沒收。未扣案之│
│    │          │            │        │              │      │販毒所得新臺幣5000│
│    │          │            │        │              │      │元沒收，如全部或一│
│    │          │            │        │              │      │部不能沒收時，連帶│
│    │          │            │        │              │      │以其財產抵償之。  │
├──┼─────┼──────┼────┼───────┼───┼─────────┤
│ 4  │99年3 月14│桃園縣桃園市│2000元  │謝進華於當日下│毒品危│甲○○販賣第一級毒│
│    │日下午3 時│介壽路523 巷│        │午3 時24分許，│害防制│品，處有期徒刑7 年│
│    │47分許    │35號謝進華住│        │以0000000000號│條例第│8 月；扣案之第一級│
│    │          │處巷口      │        │行動電話撥打被│4 條第│毒品海洛因16包（驗│
│    │甲○○    │            │        │告甲○○使用之│1 項之│餘淨重共134.86公克│
│    │          │            │        │0000000000號門│販賣第│、純質淨重共63.41 │
│    │          │            │        │號行動電話聯絡│一級毒│公克及均殘留微量海│
│    │          │            │        │表示欲購買1000│品罪、│洛因之包裝袋16個）│
│    │          │            │        │元之海洛因後，│同條第│、第二級毒品安非他│
│    │          │            │        │由被告甲○○於│2 項之│命15包（含包裝袋15│
│    │          │            │        │左列時、地交付│販賣第│個，毛重共428.37公│
│    │          │            │        │不詳數量之第一│二級毒│克），均沒收銷燬，│
│    │          │            │        │級毒品海洛因予│品罪  │分裝袋1 大包、電子│
│    │          │            │        │謝進華，謝進華│      │磅秤1 臺、記事本2 │
│    │          │            │        │並加場加購1000│      │本（粉紅色及娃娃封│
│    │          │            │        │元之安非他命，│      │面）、手機10支（含│
│    │          │            │        │甲○○則當場交│      │1 張0000000000號門│
│    │          │            │        │付不詳數量之第│      │號卡）均沒收。未扣│
│    │          │            │        │二級毒品安非他│      │案之販毒所得新臺幣│
│    │          │            │        │命予謝進華，完│      │2000元沒收，如全部│
│    │          │            │        │成交易。      │      │或一部不能沒收時，│
│    │          │            │        │              │      │以其財產抵償之。  │
├──┼─────┼──────┼────┼───────┼───┼─────────┤
│ 5  │99年3 月14│同上        │500元   │謝進華於當日下│同編號│甲○○販賣第一級毒│
│    │日下午4 時│            │        │午4 時20分許，│1     │品，處有期徒刑7 年│
│    │50分許    │            │        │以0000000000號│      │8 月；扣案之第一級│
│    │          │            │        │行動電話撥打被│      │毒品海洛因16包（驗│
│    │甲○○    │            │        │告甲○○使用之│      │餘淨重共134.86公克│
│    │          │            │        │0000000000號門│      │、純質淨重共63.41 │
│    │          │            │        │號行動電話聯絡│      │公克及均殘留微量海│
│    │          │            │        │表示方才所購買│      │洛因之包裝袋16個）│
│    │          │            │        │的海洛因品質欠│      │、第二級毒品安非他│
│    │          │            │        │佳，要求補500 │      │命15包（含包裝袋15│
│    │          │            │        │元之海洛因，並│      │個，毛重共428.37公│
│    │          │            │        │再加價500 元購│      │克），均沒收銷燬，│
│    │          │            │        │買海洛因後，由│      │分裝袋1 大包、電子│
│    │          │            │        │被告甲○○於左│      │磅秤1 臺、記事本2 │
│    │          │            │        │列時、地交付不│      │本（粉紅色及娃娃封│
│    │          │            │        │詳數量之第一級│      │面）、手機10支（含│
│    │          │            │        │毒品海洛因予謝│      │1 張0000000000號門│
│    │          │            │        │進華，完成交易│      │號卡）均沒收。未扣│
│    │          │            │        │。            │      │案之販毒所得新臺幣│
│    │          │            │        │              │      │500 元沒收，如全部│
│    │          │            │        │              │      │或一部不能沒收時，│
│    │          │            │        │              │      │以其財產抵償之。  │
└──┴─────┴──────┴────┴───────┴───┴─────────┘

司法院資訊處製作；財團法人民間司法改革基金會備份。
